【裁判字號】    99,訴,1422
【裁判日期】    991213
【裁判案由】    違反毒品危害防制條例
【裁判全文】
臺灣彰化地方法院刑事判決              99年度訴字第1422號
公  訴  人  臺灣彰化地方法院檢察署檢察官
被      告  楊孟芳
上列被告因違反毒品危害防制條例案件，經檢察官提起公訴（99
年度毒偵字第1717號），本院依簡式審判程序判決如下：
    主    文
楊孟芳施用第一級毒品，累犯，處有期徒刑壹年。
    犯罪事實
一、楊孟芳前因施用毒品案件，經本院裁定送觀察、勒戒後，因
    認有繼續施用毒品之傾向，再經本院以95年度毒聲字第495
    號裁定送戒治處所施以強制戒治，嗣因無繼續強制戒治之必
    要，於民國96年9 月15日執行完畢釋放，由臺灣彰化地方法
    院檢察署以96年戒毒偵字第155 號為不起訴處分確定。又因
    施用第一、二級毒品案件，經本院以97年度訴字第702 號判
    決分別判處有期徒刑8 月、4 月，應執行有期徒刑11月確定
    ，已於98年6 月21日縮刑期滿執行完畢。詎其仍不知悔改，
    於上開強制戒治執行完畢後5 年內，復基於施用第一級毒品
    海洛因及第二級毒品甲基安非他命之犯意，於99年8 月6 日
    下午7 時許，在其位於彰化縣永靖鄉光雲村光雲巷157 號住
    處，以將第一級毒品海洛因及第二級毒品甲基安非他命混合
    置於玻璃球內以火燒烤吸食煙霧之方式，施用第一級毒品海
    洛因及第二級毒品甲基安非他命1 次。嗣於99年8 月7 日下
    午1 時25分許，為警持臺灣彰化地方法院檢察署檢察官核發
    之強制採驗尿液許可書命其到場，經採集其尿液送驗，結果
    確呈嗎啡及甲基安非他命陽性反應，而查悉上情。
二、案經彰化縣警察局員林分局報告臺灣彰化地方法院檢察署檢
    察官偵查起訴。
    理    由
一、本案被告楊孟芳所犯係死刑、無期徒刑、最輕本刑為3 年以
    上有期徒刑以外之罪，其於準備程序就前揭被訴事實為有罪
    之陳述，經受命法官告知簡式審判程序之旨，並聽取其與公
    訴人之意見後，本院認無不得或不宜改依簡式審判程序進行
    之處，爰依刑事訴訟法第273 條之1 第1 項、第284 條之1
    ，裁定由受命法官獨任進行簡式審判程序，合先敘明。
二、上揭事實，業據被告楊孟芳於警詢、偵查及本院審理時坦承
    不諱，且其於99年8 月7 日為警所採取之尿液，經送鑑驗結
    果，確呈嗎啡（按一般施用海洛因者會在其體內代謝為嗎啡
    成分殘留，並經由尿液排出）及甲基安非他命陽性反應，有
    臺灣彰化地方法院檢察署檢察官強制採驗尿液許可書、彰化
    縣警察局員林分局委託檢驗尿液代號與真實姓名對照表、列
    管毒品人口尿液檢體採集送驗紀錄表及詮昕科技股份有限公
    司00000000號濫用藥物尿液檢驗報告各1 紙附卷可稽，足徵
    被告自白與事實相符，堪予採信。而被告前因施用毒品案件
    ，經本院裁定送觀察、勒戒後，因認有繼續施用毒品之傾向
    ，再經本院以95年度毒聲字第495 號裁定送戒治處所施以強
    制戒治，嗣因無繼續強制戒治之必要，於96年9 月15日執行
    完畢釋放，有臺灣高等法院被告前案紀錄表在卷足憑，被告
    於上揭強制戒治執行完畢釋放後5 年內，再犯施用毒品犯行
    ，亦堪認定。本案事證已臻明確，被告施用第一級毒品海洛
    因、第二級毒品甲基安非他命犯行堪予認定，應依法論科。
三、核被告所為，係犯毒品危害防制條例第10條第1 項之施用第
    一級毒品罪及同條第2 項之施用第二級毒品罪。其為供己施
    用而於施用前持有海洛因及甲基安非他命之低度行為，各為
    其施用之高度行為所吸收，均不另論罪。被告以一個施用行
    為，同時施用第一級毒品海洛因及第二級毒品甲基安非他命
    ，係以一行為同時觸犯上開二罪名，為想像競合犯，應依刑
    法第55條之規定，從一重之施用第一級毒品罪處斷。又查被
    告曾因施用第一、二級毒品案件，經本院以97年度訴字第70
    2 號判決分別判處有期徒刑8 月、4 月，應執行有期徒刑11
    月確定，已於98年6 月21日縮刑期滿執行完畢，有臺灣高等
    法院被告前案紀錄表1 份附卷可稽，其受此有期徒刑執行完
    畢後，5 年內故意再犯有期徒刑以上之罪，為累犯，應依刑
    法第47條第1 項之規定，加重其刑。爰審酌被告前有多次違
    反麻醉藥品管理條例案件及違反肅清煙毒條例之前科，又因
    施用毒品案件，經本院判刑確定且執行完畢，有臺灣高等法
    院被告前案紀錄表1 份附卷可參，竟復犯本案犯行，足見其
    自制能力尚有未足，有接受相當期間監禁教化之必要，以促
    其及早矯正吸毒惡習；惟念及被告犯罪之動機、目的係因施
    用毒品之習性難以戒除，其犯罪手段主要係戕害自己之身心
    ，對他人權益之侵害仍屬有限及犯罪後坦承犯行之態度等一
    切情狀，量處如主文所示之刑，以示懲儆。
據上論斷，應依刑事訴訟法第273 條之1 第1 項、第299 條第1
項前段，毒品危害防制條例第10條第1 項、第2 項，刑法第11條
前段、第55條、第47條第1 項，判決如主文。
本案經檢察官廖偉志到庭執行職務。
中    華    民    國    99    年    12    月    13    日
                  刑事第四庭    法  官  吳永梁
以上正本證明與原本無異。
如不服本判決應於收受判決後10日內向本院提出上訴書狀，並應
敘述具體理由；其未敘述上訴理由者，應於上訴期間屆滿後20日
內向本院補提理由書(均須按他造當事人之人數附繕本)「切勿逕
送上級法院」。
中    華    民    國    99    年    12    月    13    日
                                書記官  許原嘉
附錄本案論罪科刑法條全文：
毒品危害防制條例第10條
施用第一級毒品者，處6 月以上5 年以下有期徒刑。
施用第二級毒品者，處3 年以下有期徒。

司法院資訊處製作；財團法人民間司法改革基金會備份。
